臺灣高等法院臺南分院刑事裁定　　　　　 96年度抗字第420號
抗　告　人
即受 刑 人　　 甲○○
　　　　　　　　　　　（現於臺灣嘉義監獄執行中）
上列抗告人即受刑人因對檢察官執行之指揮聲明異議案件，不服
臺灣嘉義地方法院中華民國96年10月31日裁定（96年度聲字第
705號），提起抗告，本院裁定如下：
    主  文
抗告駁回。
    理  由
一、本件抗告意旨略以：抗告人於民國（下同）90年9月20日入
    監執行假釋殘刑6年10月8日，而刑期期滿日為97年7月27日
    ，有嘉義地方法院檢察署90年度執更三字第691號執行指揮
    書在卷可憑，然原審裁定卻誤認抗告人殘刑期滿日為96年7
    月27日，並據以認定抗告人之減刑裁定到達監獄前殘刑刑期
    已屆滿，已執行之殘刑刑期，係屬中華民國96年罪犯減刑條
    例（下稱本條例）第13條第1項但書：「但因折抵或算入，
    而其刑期於減刑裁定到達監獄前已屆滿者，其超過部分不算
    入之。」原審裁定認定顯有重大違誤。又抗告人於96年8月7
    日收受臺灣嘉義地方法院減刑裁定書之同時，距抗告人殘刑
    期滿日97年7月27日，尚有11月20日之差，亦即當減刑裁定
    證書到達監獄前，抗告人之殘刑係處於執行狀態中，並未有
    屆滿情事，是以，原審裁定應適用本條例第13條第1項前段
    ：「減刑前已羈押之日數及已執行之刑期，均折抵或算入減
    刑後之刑期。」方足謂合法。為此，提起抗告云云。
二、經查：
  (一)抗告人甲○○前於79年間因施用毒品案件，經臺灣嘉義地方
    法院以79年訴字第159號判處有期徒刑6年，經提起上訴，再
    經本院以79年度上訴字第1511號駁回上訴確定（下稱編號1
    案件）；復於80年間因施用毒品等案件，經臺灣嘉義地方法
    院以80年度訴字第160號分別判處有期徒刑5年6月及有期徒
    刑1年，定其應執行刑為有期徒刑6年確定（下稱編號2及編
    號3案件），上開2罪刑接續執行，迄85年1月6日縮短刑期假
    釋出監並交付保護管束。而抗告人在假釋期間內，於90年間
    因違反槍砲彈藥刀械管制條例等案件，經臺灣嘉義地方法院
    以90年度訴字第174號分別判處有期徒刑6年及有期徒刑4月
    ，定其應執行刑為有期徒刑6年2月確定（下稱編號4及編號5
    案件）。其上開假釋因而遭撤銷，於90年9月20日入監執行
    殘刑6年10月8日（90年度執更三字第691號）；原執刑期滿
    日為97年7月27日（原審裁定誤認為96年7月27日），並於殘
    刑執行期滿後自97年7月28日（原審裁定誤認為96年7月28日
    ）接續執行上開編號4及編號5案件之應執行刑有期徒刑6年2
    月（90年度執三字第1922號）。又抗告人上開案件，因中華
    民國96年減刑條例於96年7月4日公布，同年月16日施行，經
    臺灣嘉義地方法院於96年7月31日以96年度聲減字第753號裁
    定減刑，其中編號1案件減為有期徒刑3年，編號2案件減為
    有期徒刑2年9月，編號3案件減為有期徒刑6月，編號4案件
    不予減刑（原宣告刑之有期徒刑部份為有期徒刑6年），編
    號5案件減為有期徒刑2月，且編號2、編號3案件經定其應執
    行刑為有期徒刑3年，編號4、編號5案件經定其應執行刑為
    有期徒刑6年1月確定，並於96年8月7日送達於抗告人等情，
    此有抗告人之臺灣高等法院被告前案紀錄表、上開檢察官執
    行指揮書、臺灣雲林監獄報請撤銷假釋報告表及法務部90年
    6月28日法90矯字第013185號撤銷假釋函、上開減刑裁定書
    及送達證書各乙份在卷可稽。
  (二)按本條例第13條第1項規定：「減刑前已羈押之日數及已執
    行之刑期，均折抵或算入減刑後之刑期。但因折抵或算入而
    其刑期於減刑裁定到達監獄前已屆滿者，其超過部分不算入
    之。」。
  (三)依上開規定以觀，本件抗告人接續執行上揭減刑後之有期徒
    刑10月又8日（即編號1與編號2、3案件所執行假釋殘刑6年
    10月又8日減6年《即編號1與編號2、3案件合併共減刑之6年
    》）、6年1月（即編號4與編號5案件經減刑後所定之應執行
    刑），其中有期徒刑10月又8日部分，自90年9月20日已開始
    執行，原應於91年7月28日屆滿，然依上揭但書規定意旨，
    將減刑前已執行之刑期算入減刑後之刑期，以致其10月又8
    日之刑期，於本條例施行前已屆滿者，其超過部分不算入之
    ；且因本條例於96年7月16日方施行生效，是仍應以該施行
    日為執行期滿釋放之日，另案有期徒刑6年1月則自該日起接
    續執行，要不能因另有後案接續執行，而將本條例溯及既往
    適用，認定減刑及合併定執行刑後有期徒刑10月又8日部分
    ，於91年7月28日即執行期滿。是以，臺灣嘉義地方法院檢
    察署96年執減更三字第1180號及96年執減更三字第1181號執
    行減刑指揮書，以96年7月16日為編號1、2、3案件執行期滿
    釋放之日，並接續作為編號4及編號5案件之刑期起算日，並
    無不當。
  (四)原審裁定雖誤認抗告人原假釋殘刑期滿日為96年7月27日，
    然不影響抗告人編號1、2、3案件經減刑後之執行刑已於減
    刑裁定到達（96年8月7日送達於抗告人）前已屆滿（96年7
    月16日執行期滿）之認定，則抗告人認臺灣嘉義地方法院檢
    察署96年執減更三字第1180號及96年執減更三字第1181號執
    行減刑指揮書於法不符，原審裁定應適用本條例本第13條第
    1項前段規定云云，為無理由，應予駁回。
三、據上論結，應依刑事訴訟法第412條，裁定如主文。
中　　華　　民　　國　　96　　年　　12　　月　　25　　日
 　　　　　　     刑事第二庭    審判長法　官  葉居正
                                      法　官  郭千黛
                                      法　官  洪碧雀
以上正本證明與原本無異。
不得再抗告。
　　　　　　　　　　　　　　　　　　　書記官  李梅菊
中　　華　　民　　國　　96　　年　　12　　月　　25　　日
